【裁判字號】    95,簡上,114
【裁判日期】    950608
【裁判案由】    傷害
【裁判全文】
臺灣板橋地方法院刑事判決             95年度簡上字第114號
上  訴  人  臺灣板橋地方法院檢察署檢察官
被      告  丙○○
上列上訴人因被告犯傷害案件，不服本院九十四年度簡字第六０
八八號中華民國九十四年十二月三十日第一審判決（聲請簡易判
決處刑案號：九十四年度偵字第一八九三八號），提起上訴，本
院管轄之第二審合議庭判決如下：
    主  文
上訴駁回。
    事  實
一、丙○○與丁○○原均為址設臺北縣新店市○○路五六０巷三
    號金城塑膠公司之員工，並在同一條生產線工作。渠於民國
    九十四年九月十六日九時在工廠內工作時，因工作問題而起
    爭執，丁○○先持公司之藍色塑膠盤子敲擊丙○○，丙○○
    亦不甘示弱，乃基於傷害他人身體之間接故意而與之拉扯，
    過程中並曾反手撥到丁○○臉部，致丁○○受有臉及兩側上
    臂挫傷等傷害。嗣經丁○○於九十四年九月十九日十四時三
    十五分向臺灣板橋地方法院檢察署按鈴控告丙○○傷害，同
    署承辦檢察官再發交臺北縣政府警察局中和分局調查，因而
    查悉上情。
二、案經丁○○告訴暨臺北縣政府警察局中和分局報請臺灣板橋
    地方法院檢察署檢察官偵查後聲請逕以簡易判決處刑。
    理  由
一、訊據被告丙○○就其曾於上揭時地與告訴人丁○○因工作發
    生爭吵進而拉扯，過程中還曾反手撥到告訴人臉部等情均供
    承不諱（本院卷第二一、頁），核與告訴人之指訴，及證人
    即當時在場目擊之證人甲○○、乙○○於本院審理時具結證
    述之情節大致相符，並有告訴人於九十四年九月十六日前往
    天主教耕莘醫院急診後所申請之診斷證明書一份在卷可稽，
    堪信真實。至於公訴人依據告訴人之單一指訴，認被告當時
    係手持金城塑膠公司所製造之塑膠零件傷害告訴人，固非無
    據，惟查被告始終否認有持塑膠零件攻擊告訴人之事，且告
    訴人此項指訴，核亦與證人甲○○、乙○○於本院審理時具
    結證述之情節不符，故其此部分之認定容有誤會，惟因仍無
    礙於被告傷害犯行之成立，爰將此部分犯罪事實更正如前，
    併此說明。綜上所述，本案事證明確，被告犯行洵堪認定。
二、核被告所為，係犯刑法第二百七十七條第一項之傷害罪。原
    審同此認定，並審酌被告為本案犯行之犯罪動機、手段、所
    生危害及其品行、智識程度、犯罪後猶有避重就輕之情等一
    切情狀，依刑事訴訟法第四百四十九條第一項、第四百五十
    四條、刑法第二百七十七條第一項、第四十一條第一項前段
    、罰金罰鍰提高標準條例第一條前段、第二條，判處被告拘
    役十日，並諭知如易科罰金之折算標準。其認事用法均無違
    誤，量刑亦稱妥適。上訴人依據告訴人之請求，認原審量刑
    過輕而提起上訴，為無理由，其上訴應予駁回。
據上論斷，應依刑事訴訟法第四百五十五條之一第一項、第三項
、第三百六十八條，判決如主文。
本案經檢察官王家春到庭執行職務。
中    華    民    國    95    年    6     月    8     日
                  刑事第八庭  審判長法?官  潘翠雪
                  ????          法?官  王士珮
                            ????法?官  楊明佳
上列正本證明與原本無異。
不得上訴。
                                    書記官  黃炎煌
中    華    民    國    95    年    6     月    9     日


司法院資訊處製作；財團法人民間司法改革基金會備份。
